pt-BR: Eletrônicos > Acessórios para eletrônicos > Componentes para computador > Dispositivos de armazenamento > Acessórios para unidades de armazenamento: Adaptadores e conversores para disco rígido; Estojos de transporte para disco rígido; Suportes para disco rígido; Suportes e estruturas para disco rígido
nl: Elektronica > Accessoires voor elektronica > Computeronderdelen > Opslagapparaten > Accessoires voor harde schijven: Harde schijf adapters en converters; Draagtassen voor harde schijven; Docks voor vaste schijven; Behuizingen en frames voor harde schijven
th: อิเล็กทรอนิกส์ > อุปกรณ์อิเล็กทรอนิกส์ > ส่วนประกอบคอมพิวเตอร์ > อุปกรณ์จัดเก็บข้อมูล > อุปกรณ์ฮาร์ดไดรฟ์: อะแดปเตอร์และตัวแปลงฮาร์ดไดรฟ์; ที่ใส่ฮาร์ดไดรฟ์; แท่นฮาร์ดไดรฟ์; ที่ติดตั้งและที่ปิดฮาร์ดไดรฟ์
lt-LT: Elektronika > Elektronikos priedai > Kompiuterių komponentai > Laikmenos įrenginiai > Standžiųjų diskų priedai: Kietųjų diskų adapteriai ir keitikliai; Standžiųjų diskų nešiojimo dėklai; Standžiųjų diskų prijungimo stotelės; Standžiųjų diskų korpusai ir laikikliai
tr: Elektronik > Elektronik Alet Aksesuarları > Bilgisayar Bileşenleri > Depolama Aygıtları > Sabit Sürücü Aksesuarları: Sabit disk Adaptörleri ve Dönüştürücüleri; Sabit Sürücü Taşıma Kılıfları; Sabit Sürücü Yuvaları; Sabit Sürücü Kılıfları ve Yuvaları
de: Elektronik > Elektronisches Zubehör > Computerkomponenten > Speichergeräte > Festplattenzubehör: Festplatten-Adapter und -Konverter; Festplatten-Transporttaschen; Festplatten-Dockingstationen; Festplattengehäuse & -steckplätze
zh-TW: 電子器材 > 電子配件 > 電腦元件 > 儲存裝置 > 硬碟配件: 硬碟轉接器與轉換器; 硬碟攜存盒; 硬碟插槽; 硬碟機殼和組裝工具
cs: Elektronika > Elektronika – příslušenství > Počítačové komponenty > Paměťová zařízení > Pevné disky – příslušenství: Adaptéry a konvertory pro pevné disky; Pouzdra na přenosné pevné disky; Dokovací jednotky pro pevné disky; Rámečky a montážní prvky k pevným diskům
zh-CN: 电子产品 > 电子配件 > 计算机组件 > 存储设备 > 硬盘配件: 硬盘适配器和转换器; 硬盘便携盒; 硬盘底座; 硬盘壳/架
pl: Elektronika > Akcesoria elektroniczne > Elementy komputera > Pamięci komputerowe > Akcesoria do dysków twardych: Adaptery i konwertery do dysków twardych; Futerały na dyski twarde; Stacje dokujące dysków twardych; Obudowy i mocowania do dysków twardych
hu: Elektronika > Elektronikai kiegészítők > Számítógép-komponensek > Tárolóeszközök > Merevlemez-kiegészítők: Merevlemez-adapterek és -átalakítók; Merevlemezhordozó-tokok; Merevlemez-dokkok; Merevlemez-házak és -rögzítők
sk-SK: Elektronika > Elektronické príslušenstvo > Počítačové komponenty > Úložné zariadenia > Príslušenstvo k pevným diskom: Adaptéry a konvertory pevných diskov; Puzdrá na prenos pevných diskov; Doky pevného disku; Kryty a držiaky pevných diskov
ko: 전자기기 > 전자기기 부대용품 > 컴퓨터 구성품 > 스토리지 장치 > 하드 드라이브 부대용품: 하드 드라이브 어댑터 및 컨버터; 하드 드라이브 휴대용 케이스; 하드 드라이브 독; 하드 드라이브 인클로저/마운트
en: Electronics > Electronics Accessories > Computer Components > Storage Devices > Hard Drive Accessories: Hard Drive Adapters & Converters; Hard Drive Carrying Cases; Hard Drive Docks; Hard Drive Enclosures & Mounts
fr: Appareil électronique > Accessoires électroniques > Composants d’ordinateur > Périphériques de stockage > Accessoires pour disques durs: Adaptateurs et convertisseurs de disque dur; Mallettes de transport pour disques durs; Stations d’accueil pour disques durs; Boîtiers et fixations pour disques durs
fi: Elektroniikka > Sähkötarvikkeet > Tietokonekomponentit > Tallennuslaitteet > Kovalevytarvikkeet: Kiintolevysovitin ja -muunnin; Kovalevyn kantokotelot; Kovalevytelakka; Kovalevykotelot ja -telineet
ro-RO: Electronice > Accesorii electronice > Componente calculatoare > Dispozitive de stocare > Accesorii pentru hard disk: Adaptoare și convertoare pentru hard disk; Huse de transport pentru hard disk; Suporturi de andocare pentru hard disk; Carcase și suporturi pentru hard disk
el: Ηλεκτρονικά > Αξεσουάρ ηλεκτρονικών συσκευών > Εξαρτήματα υπολογιστή > Συσκευές αποθήκευσης > Αξεσουάρ σκληρών δίσκων: Προσαρμογείς και μετατροπείς για σκληρούς δίσκους; Θήκες μεταφοράς σκληρών δίσκων; Βάσεις σκληρών δίσκων; Περιβλήματα & βάσεις σκληρών δίσκων
da: Elektronik > Elektronik – tilbehør > Computerkomponenter > Lagringsenheder > Harddisk – tilbehør: Harddisk – adaptere og omformere; Harddisk – bæretasker; Harddisk – dokke; Harddisk – kabinetter og -beslag
ru: Электроника > Аксессуары для электроники > Компьютерные компоненты > Запоминающие устройства > Аксессуары для жестких дисков: Адаптеры и конвертеры для жестких дисков; Футляры для жестких дисков; Док-станции для жестких дисков; Корпусы и крепления для жестких дисков
bg-BG: Електроника > Аксесоари за електроника > Компютърни компоненти > Устройства за съхранение > Аксесоари за твърд диск: Адаптери и конвертори за твърд диск; Чанти за твърд диск; Докове за твърди дискове; Кутии и стойки за твърди дискове
sv: Elektronik > Elektroniktillbehör > Datorkomponenter > Lagringsenheter > Tillbehör till lagringsenheter: Hårddiskadaptrar och omvandlare; Väskor för hårddiskar; Hårddiskchassin; Chassin och monteringssatser för hårddiskar
nb: Elektronikk > Elektronikktilbehør > Datamaskinkomponenter > Oppbevaringsutstyr > Tilbehør til harddisker: Harddiskadaptere og -omformere; Bærevesker til harddisker; Docker til harddisker; Kabinetter og fester til harddisker
pt-PT: Eletrónica > Acessórios eletrónicos > Componentes informáticos > Dispositivos de armazenamento > Acessórios de disco rígido: Adaptadores e conversores para disco rígido; Malas de transporte de disco rígido; Docas de disco rígido; Suportes e caixas de disco rígido
es: Electrónica > Accesorios electrónicos > Componentes para computadoras > Dispositivos de almacenamiento > Accesorios para discos duros: Adaptadores y convertidores para disco duro; Maletines para discos duros; Bases de conexión de discos duros; Soportes y carcasas para discos duros
vi: Thiết bị điện tử > Phụ kiện thiết bị điện tử > Linh kiện máy tính > Thiết bị lưu trữ > Phụ kiện ổ cứng: Bộ chuyển đổi và bộ chuyển đổi ổ cứng; Hộp đựng ổ cứng mang theo; Đế cắm ổ cứng; Hộp đựng và giá/khung treo ổ cứng
ja: 電子機器 > 電気製品関連用品・PC周辺機器 > PC部品・周辺機器 > ストレージデバイス > ストレージデバイス関連用品: ハードドライブアダプター・コンバーター; HDDキャリーケース; HDDドック; HDDケース・マウント
sl-SI: Elektronika > Elektronski dodatki > Računalniške komponente > Pomnilniške naprave > Dodatki za trde diske: Adapterji in pretvorniki za trde diske; Torbice za trde diske; Priključki za trde diske; Ohišja in nosilci za trde diske
hr-HR: Elektronika > Pribor za elektroniku > Računalne komponente > Uređaji za pohranu podataka > Oprema za tvrdi disk: Adapteri i konverteri za tvrdi disk; Torbe za tvrdi disk; Priključna stanica za tvrdi disk; Kućišta i nosači tvrdih diskova
it: Elettronica > Accessori dispositivi elettronici > Componenti per computer > Dispositivi archiviazione > Accessori per dischi rigidi: Adattatori e convertitori del disco rigido; Custodie trasporto dischi rigidi; Dock per disco rigido; Supporti e contenitori per dischi rigidi